【裁判字號】    95,台上,168
【裁判日期】    950112
【裁判案由】    違反毒品危害防制條例
【裁判全文】
最高法院刑事判決              九十五年度台上字第一六八號
    上  訴  人  甲○○
                        9號
上列上訴人因違反毒品危害防制條例案件，不服台灣高等法院台
南分院中華民國九十二年六月十一日第二審更審判決（九十二年
度重上更(二)字第二一五號，起訴案號：台灣嘉義地方法院檢察署
八十八年度偵字第四八八、四九０號），提起上訴，本院判決如
下：
    主  文
上訴駁回。
    理  由
按刑事訴訟法第三百七十七條規定，上訴於第三審法院，非以判
決違背法令為理由，不得為之。是提起第三審上訴，應以原判決
違背法令為理由，係屬法定要件。如果上訴理由狀並未依據卷內
訴訟資料，具體指摘原判決不適用何種法則或如何適用不當，或
所指摘原判決違法情事，顯與法律規定得為第三審上訴理由之違
法情形，不相適合時，均應認其上訴為違背法律上之程式，予以
駁回。本件上訴人甲○○上訴意旨略稱：上訴人自案發當日起，
至前審終結為止，除第五次訊問之警訊筆錄記載上訴人承認販賣
安非他命外，其他沒有記載有販賣安非他命之事實，而該次承認
之筆錄，係承辦警員自行書寫，並非上訴人之供詞，且上訴人經
警查獲後，在警局接受調查訊問之時間，超過二十四小時，取得
證據之程序顯然已違刑事訴訟法第一百五十六條之規定。又上訴
人於偵審中僅供承免費送給曾明裕安非他命三次，未承認販賣，
而上訴人於原審詢以：「為何要送他安非他命？」答：「我買回
來吸食後身體不舒服，我才送他。」，已就送安非他命予曾明裕
之動機，敘述明確，原判決不察仍於理由謂「以兩人並無深交之
交情，被告焉有無償提供數量不少之安非他命予曾明裕之理」云
云，顯對上訴人有利之證據未予採酌。再原審僅傳喚當時承辦之
員警林義恩詢以：「……被告辯稱是派出所移送分局時警員叫他
如此說的……」、「被告為何說如果他不承認會被打？」等語，
即認已調查，而對於上訴人請求調取存庫之錄音帶勘驗上訴人於
第五次警訊筆錄之錄音內容，俾供查明上訴人有無承認販賣安非
他命予曾明裕，詎原審未予調查，亦未於判決理由敘明為何不予
調查，自有應調查之證據未予調查及理由不備之違法等語。
惟查原判決依憑證人曾明裕之證述，及曾明裕被警查獲後，依警
之授意打電話與上訴人聯絡，佯欲向上訴人購買安非他命，而查
獲上訴人，並扣得上訴人身上欲交付曾明裕之安非他命二小包，
參以上訴人不否認有拿安非他命給曾明裕三次（第三次未遂）等
情，而認定上訴人確有連續於民國八十七年九月三十日晚上十時
許、及同年十月二十五日晚上十時許，在嘉義市○○○路四九一
號前，分別販賣第二級毒品安非他命給曾明裕，每次各一包，得
款分別為新台幣五千元、三千元既遂，並於八十六年一月五日下
午五時許，在同處販賣時為警當場查獲致未遂之事實，已詳敘其
所憑之證據及認定之理由。而以上訴人否認販賣犯行，辯稱：伊
未賣安非他命給曾明裕，而是免費送給曾明裕施用等語，如何係
卸責之詞，殊不足採，亦於理由內詳加指駁說明。另敘明上訴人
出售安非他命予曾明裕應有得利之理由，從形式上觀察，尚無違
背法令之情形存在。按證據之取捨及事實之認定，乃事實審法院
職權之行使，茍與經驗法則及論理法則無違，即不能任意指其違
法。原判決以上訴人與曾明裕並無深交之交情，焉有無償提供數
量不少之安非他命予曾明裕之理，為認定上訴人所辯其免費提供
安非他命予曾明裕，係卸責之詞，不足採之理由，核與經驗法則
及論理法則無違。又原判決認定上訴人有販賣安非他命之事實，
並非以上訴人在警局第五次之訊問筆錄為主要論據，故原審對於
上訴人請求調取該次警訊錄音帶勘驗之事，雖未予調查，亦未說
明不予調查之理由，稍有疏失；另上訴人被警查獲後，在警局接
受調查訊問之時間，縱有超過二十四小時之情，但均與判決本旨
顯然不生影響，依法不得執此為上訴之理由。從而上訴意旨係就
原審採證認事職權之行使，及原判決已明白論斷之事項，任憑己
意，再為事實上之爭執，並漫指原判決採證不當，應調查之證據
未予調查及理由不備云云，顯與法律規定得為第三審上訴理由之
違法情形，不相適合，其上訴違背法律上之程式，應予駁回。
據上論結，應依刑事訴訟法第三百九十五條前段，判決如主文。
中    華    民    國  九十五  年    一    月   十二   日
                      最高法院刑事第五庭
                          審判長法官  莊  登  照
                                法官  洪  明  輝
                                法官  黃  一  鑫
                                法官  林  秀  夫
                                法官  徐  昌  錦
      本件正本證明與原本無異
                                      書  記  官
中    華    民    國  九十五  年    一    月   十七   日
                                                     Y


司法院資訊處製作；財團法人民間司法改革基金會備份。
